臺灣宜蘭地方法院刑事判決　　　　　　　　　　　　　九十一年度易字第一五八號
　　公　訴　人　臺灣宜蘭地方法院檢察署檢察官
　　被　　　告　甲○○
右列被告因違反電子遊戲場業管理條例等案件，經檢察官聲請簡易判決處刑（九十一
年度偵字第四三四號），本院認不宜以簡易判決處刑，改依通常程序審理，判決如左
：
    主  文
甲○○共同違反未依規定辦理營利事業登記，不得經營電子遊戲場業規定，處拘役參
拾日，如易科罰金以參佰元折算壹日。
扣案之電動賭博機具壹台（含ＩＣ板壹塊）及賭資新臺幣壹仟參佰元均沒收之。
    事  實
一、甲○○在宜蘭縣南澳鄉○○路三十巷三號經營「成志商店」公眾得出入之場所，
    明知其並未依電子遊戲場業管理條例辦理營利事業登記，竟與年籍姓名不詳之成
    年男子共同基於犯意之聯絡，連續自民國九十一年二月十四日起，提供該公眾得
    自由出入之上開商店，擺設公告查禁之賭博性電動機具小瑪莉一台，違反未依電
    子遊戲場業管理條例規定，辦理營利事業登記者，不得經營電子遊戲場業之規定
    ，藉與不特定之人連續賭博財物，其賭博方式係由參與賭博之人，每次以新臺幣
    （下同）十元硬幣投入該電動賭博機具後押注，若押中可得數倍的賠率，賭客押
    中可直接從機器取得現金；嗣於同年月十五日晚間下午二時四十五分許，在上開
    商店內為警查獲，並當場扣得上開一台賭博性電動機具（含ＩＣ板一塊）及機具
    內之賭資現金一千三百元。
二、案經宜蘭縣警察局蘇澳分局報請臺灣宜蘭地方法院檢察署檢察官聲請簡易判決處
    刑，本院認不宜以簡易判決處刑，改依通常程序審理。
    理  由
一、訊據被告甲○○於本院審理中就上揭犯罪事實均坦承不諱，且警方於九十一年二
    月十五日下午二時四十五分許，在上開商店內查獲已接上電源之上開賭博性電動
    機具一台，此有宜蘭縣警察局蘇澳分局南澳分駐所臨場檢查紀錄表一份附卷可憑
    ，另有賭博性電動機具小瑪莉一台及ＩＣ板一塊及機具內之賭資一千三百元扣案
    可證。又賭客若押注中了，可得數倍之賠率，且可直接從機器取得現金，是此非
    供人暫時娛樂之物甚明。本件事證明確，被告之犯行堪以認定，應依法論科。
三、電子遊戲場業管理條例第三條、第四條明定：「本條例所稱電子遊戲場業，指設
    置電子遊戲機供不特定人益智娛樂之營利事業」、「本條例所稱電子遊戲機，指
    利用電、電子、電腦、機械或其他類似方式操縱，以產生或顯示聲光影像、圖案
    、動作之遊樂機具，或利用上述方式操縱鋼珠或鋼片發射之遊樂機具。但未具影
    像、圖案，僅供兒童騎乘者，不包括在內。前項電子遊戲機『不得有賭博或妨害
    風化之設計及裝置』，其分類如下：一、益智類。二、鋼珠類。三、娛樂類。前
    項分類標準，由中央主管機關定之。」，其中電子遊戲場業管理條例第四條第二
    項規定該條例所指電子遊戲機不得有賭博或妨害風化之設計及裝置，考其立法意
    旨，係為將電子遊戲場業納入行政機關之有效管理，係為維護社會安寧及善良風
    俗，臻至保障公共安全及國民身心健康所為之「誡命規定」，苟有違反該條之禁
    止規定，則應依刑法賭博或妨害風化罪章相關刑責予以追訴處罰，並非謂電子遊
    戲機如有賭博或妨害風化之設計或裝置者，即無該條例之適用。否則於立法技術
    上該條例第四條第一項但書即應規定「但．．．及有賭博或妨害風化之設計或裝
    置者，不包括在內。」，是電子遊戲機如有賭博或妨害風化之設計或裝置者，仍
    有該條例之適用，當甚明確。核被告甲○○所為，係犯刑法第二百六十六條第一
    項前段之在公眾得出入之場所賭博財物罪及違反電子遊戲場業管理條例第十五條
    規定而有同條例第二十二條之罪。被告與年籍不詳之成年男子就上揭犯行有犯意
    聯絡行為分擔，皆為共同正犯。被告先後多次利用上開賭博性電動機具與賭客對
    賭之犯行，時間緊接，犯罪構成要件相同，顯係基於概括之犯意而為之，應依連
    續犯之規定以一罪論，並加重其刑。復按刑法第五十五條所謂之牽連犯，係指二
    個以上之行為有方法與結果之關係者而言，亦即必須以犯一罪之方法行為犯他罪
    ，或以犯一罪之結果行為犯他罪，即足當之。被告以違反電子遊戲場業管理條例
    第十五條規定之方法，用以犯連續賭博罪，其所犯電子遊戲場業管理條例第二十
    二條之罪與刑法第二百六十六條第一項前段之罪間有方法結果之牽連關係，應從
    一重之犯電子遊戲場業管理條例第二十二條之罪處斷。爰審酌被告擺設賭博性電
    動機具與不特定之人對賭，其擺設之機具為一台，數量非鉅，並於擺設一日即為
    警查獲，犯罪情節尚屬輕微及犯罪之動機、目的、手段等情狀，量處所主文所示
    之刑，並諭知易科罰金之折算標準。又扣案之賭博性電動機具小瑪莉一台（含Ｉ
    Ｃ板各一塊），機具內之賭資一千三百元，分為當場賭博之器具及在賭檯之財物
    ，應依刑法第二百六十六條第二項之規定併予宣告沒收。
據上論斷，應依刑事訴訟法第四百五十二條、第二百九十九條第一項前段，電子遊戲
場業管理條例第十五條、第二十二條，刑法十一條前段、第二十八條、第五十六條、
第二百六十六條第一項前段、第二項、第五十五條、第四十一條第一項前段，罰金罰
鍰提高標準條例第一條前段、第二條，判決如主文。
本案經檢察官魏廷勳到庭執行職務。
中        華        民        國    九十一    年    五    月      八    日
                              臺灣宜蘭地方法院刑事第一庭
                                  審判長法  官    林  明  山
                                        法  官    辜  漢  忠
                                        法  官    鄭  貽  馨
右正本證明與原本無異。
如不服本判決，應於判決送達後十日內向本院提出上訴狀( 應附繕本 )，上訴於臺灣
高等法院。
                                        書記官    陳  憲  文
中        華        民        國    九十一    年    五    月      九  日
附錄論罪法條
刑法第二百六十六條
 (普通賭博罪與沒收物)
在公共場所或公眾得出入之場所賭博財物者，處一千元以下罰金。但以供人暫時娛樂
之物為賭者，不在此限。
當場賭博之器具與在賭檯或兌換籌碼處之財物，不問屬於犯人與否，沒收之。
電子遊戲場業管理條例第二十二條
違反第十五條規定者，處行為人一年以下有期徒刑、拘役或科或併科新臺幣五十萬元
以上二百五十萬元以下罰金。
